臺中高等行政法院裁定
110年度交上再字第8號
聲  請  人  林大欽                                  
相  對  人  交通部公路總局新竹區監理所

代  表  人  吳季娟                                   
上列當事人間交通裁決事件，聲請人對於中華民國110年11月8日
本院110年度交上字第96號裁定，聲請再審，本院裁定如下：
    主　文
一、再審之聲請駁回。
二、再審訴訟費用新臺幣300元由聲請人負擔。
    理　由
一、按對於確定裁定聲請再審，應依行政訴訟法第283條準用同
    法第277條第1項第4款之規定表明再審理由，此為必須具備
    之程式。所謂表明再審理由，必須指明確定裁定有如何合於
    同法第273條所定再審事由之具體情事，始為相當。倘僅泛
    言有再審事由而無具體情事者，仍難謂已合法表明再審理由
    ，所為再審之聲請，即屬不合法。上開規定，依同法第237
    條之9第3項規定，於交通裁決事件訴訟程序準用之。又聲請
    再審，乃對於確定裁定不服之程序，故聲請再審，必須就該
    聲明不服之確定裁定為前揭說明之指摘；故倘其聲請，雖聲
    明係對某件確定裁定為再審，但其聲請狀載理由，實為指摘
    前程序之事實狀況，而對該聲明不服之確定裁定，並未指明
    有如何法定再審理由之具體情事，亦難認為已合法表明再審
    理由，自應以其聲請再審為不合法而予以駁回。
二、聲請人駕駛其侄子所有之MTY-6002號普通重型機車於民國（
    下同）109年3月8日17時31分許，行經臺中市○○區○○路○段00
    0號前因違反道路交通管理事件，為臺中市政府警察局豐原
    分局（下稱舉發機關）警員於109年3月8日製開第GT0352634
    號舉發違反道路交通管理事件通知單，舉發聲請人「駕照註
    銷仍駕車」之違規行為，並經相對人所屬苗栗監理站依據道
    路交通管理處罰條例第21條、違反道路交通管理事件統一裁
    罰標準及處理細則第41條、第43條、第44條及第67條規定，
    於109年6月10日以竹監苗字第54-GT0352634號裁決書（下稱
    原處分），裁處聲請人罰鍰新臺幣（下同）6,000元整，限
    於109年7月10日前繳納。聲請人不服，提起行政訴訟，經臺
    灣臺中地方法院（下稱原審法院）以109年度交字第299號行
    政訴訟判決駁回。聲請人仍不服，提起上訴，因裁判費繳費
    不足，逾期未補正而經本院於110年11月8日以110年度交上
    字第96號裁定（下稱原裁定）駁回其上訴確定。聲請人不服
    原確定裁定，聲請本件再審。
三、聲請人主張略以：
    聲請人在上班途中被員警追逐，致遭裁決6,000元罰鍰（按
    ：聲請人誤繕為9,600元)。因經年累月被違法攻擊，相對人
    所為裁決違法。聲請人在過去的30幾年不斷遭到執法機關暴
    力對待，在過去的10幾年，聲請人不斷的向行政院、總統府
    、監察院、内政部、警政署等主管機關提出陳情、訴願，不
    斷的向地方法院、高等法院提出告訴，沒有任何一個機關接
    受聲請人的陳情、訴願。相對人違反憲法第8條、第10條、
    第152條、第171條；行政程序法第1條、第9條、第17條、第
    68條、第111條、第112條；刑法第211條、第315條之1、第3
    02條、第320條、第325條、第337條；個人資料保護法第1條
    、第5條、第8條、第15條；公務員懲戒法第2條等規定。聲
    請人目前仍跟臺灣高等法院李彥文院長提告中，仍沒有受理
    ；所有的暴力行為與裁罰都是違法無效的，請立即歸還包括
    前面執行的數百萬、及聲請人的行照、駕照、身分證、車牌
    、健保卡、機車保險卡等語。並聲明：1.廢棄原確定裁定。
    2.原處分撤銷。3.第一、二審訴訟費用均由相對人負擔。
四、相對人答辯略以：
  ㈠經相對人所屬苗栗監理站分別審視舉發機關所提供之採證影
    片，上訴人確實有駕駛係爭MTY-6002號普通重型機車於道路
    行駛之駕駛行為，確實有違反道路交通管理處罰條例第21條
    ，相對人所屬苗栗監理站審酌認定應予以處罰之必要。
  ㈡按駕駛人之機車駕駛執照受吊扣或吊銷處分期間，禁止其駕
    駛機車上路，俾達實務裁罰目的與駕駛執照管理完備之一致
    性。經查詢聲請人駕籍狀況，於99年3月20日至100年3月19
    日因違規案件受駕駛執照吊銷處分，此部分於警方所提供之
    採證影像中聲請人所提略有不同，更與聲請人提出陳述之相
    關理由有所出入；另查聲請人自駕駛執照受處分吊銷期滿後
    並無駕駛執照考領之紀錄，其機車駕駛執照狀態為吊銷，在
    未考領合法之機車駕駛執照前仍於109年3月8日駕駛機車，
    視交通法規為無物，是本件舉發機關依法舉發並無違誤，聲
    請人臨訟之情，核不可採。
  ㈢警察既屬執法人員，與聲請人素無怨懟，當無需任意取締聲
    請人違規案件徒增糾紛之必要。且以一般執勤員警之專業訓
    練而言，對於該等職務上事項之觀察程序，自遠較一般人更
    為專注，自無誤判可能，此類案件係委由當場執行取締勤務
    之公務員本身其認識及判斷而舉發，以達成維持交通秩序之
    目的，且警員執行公務時，本身即受有行政懲處責任之監督
    。本件舉發員警當場攔查且經相關查詢後之結果，製單舉發
    聲請人係屬於法有據。司法審查之行政訴訟程序上，舉發員
    警立於證人之地位而證述其當時親身目擊及見聞之交通違規
    行為經過，亦屬於法定證據方法之一之人證證述，於法亦不
    有違。
  ㈣綜上所述，聲請人確於上開時、地，有駕駛執照業經註銷仍
    駕駛機車之違規行為，惟其興訟之情應無法證明無前述之違
    規事實，行政機關於此並無裁量之權限，亦即於法無得裁量
    變更或縮短上開裁罰之處分，自無法從寬裁處。另為保障道
    路用路人交通往來之安全，並增進社會大眾對汽車車輛駕駛
    人之信賴，然基於維護交通安全之重要公益，自難逕得認其
    情有堪以減輕或免除其處罰之情狀。相對人所屬苗栗監理站
    以原處分依法裁處聲請人6,000元，並限於109年7月10日繳
    納，並無違誤。本件聲請人本件聲請再審為無理由等語。並
    聲明：再審之聲請駁回。
五、經查：
    原確定裁定駁回聲請人之上訴，係以其應繳納上訴裁判費75
    0元，惟聲請人僅繳納300元而不足450元，經本院以裁定命
    其於收受送達後7日以內補正，然聲請人逾期猶未補正，其
    上訴自非合法而予駁回（見本院卷第44頁）。而觀諸聲請人
    於本件聲請狀內所表明之再審理由，僅陳述相對人違反相關
    法令，而對於本件聲請再審之原確定裁定有何行政訴訟法第
    273條第1項所定之再審事由，並未明確指摘，顯難謂已合法
    表明再審理由，依據前開規定及說明，聲請人聲請再審，自
    屬不合法，應予駁回。
六、結論：本件聲請再審為不合法。
中　　華　　民　　國　　111 　年　　3 　　月　　29　　日
                臺中高等行政法院第二庭
                          審判長法  官  莊  金  昌
                                法  官  陳  文  燦
　　　　　　　　　　　　　　　  法  官  楊  嵎  琇
以上正本證明與原本無異。
本裁定不得抗告。
中　　華　　民　　國　　111 　年　　3 　　月　　29　　日
                                書記官  許  騰  云